【裁判字號】    88,易,454
【裁判日期】    890128
【裁判案由】    賭博
【裁判全文】
臺灣基隆地方法院刑事判決                          八十八年度易字第四五四號
    公  訴  人  臺灣基隆地方法院檢察署檢察官
    被      告  丁○○
右列被告因賭博案件，經檢察官提起公訴（八十八年度偵字第四九六０號），本院判
決如左：
    主  文
丁○○共同連續意圖營利聚眾賭博，處有期徒刑伍月，如易科罰金，以佰元折算壹
日。
扣案之賭具四色牌壹拾貳副及抽頭金新台幣陸佰元均沒收。
    事  實
一、丁○○與梁明陽（另案由院併案審理中）其於概括之犯意聯絡，意圖營利，自民
    國八十八年三月十八日起至同年月二十日止，共同以基隆市○○路一六九巷九十
    二號之房屋作為賭博場所，並提供四色牌為賭具，僱用與之有犯意聯絡之陳俊松
    (已死亡)看管賭場擔任賭場所必要之聯繫打雜的工作，連續聚眾在上開地點賭博
    財物，並約定賭博方法為每次新台幣（下同）四百元、胡牌者得三百元、中花加
    收一百元及蓋牌者收一百元的方式論輸贏，每副牌可玩四次，由丁○○及梁明陽
    從中抽取一百五十元作為抽頭金。同年月二十日晚上八時許，丙○、甲○○、乙
    ○○○、張滿榮、施玉梅及戊○○○等六人，在該處賭博財物時，為警查獲，並
    扣得其所有之賭具四色牌十二副及抽頭金六百元等物。嗣警方於同年四月三十日
    循線追查賭場實際負責人，而查獲丁○○及梁明陽主持上揭賭場情事。
二、案經基隆市警察局移送臺灣基隆地方法院檢察署檢察官偵查起訴。
    理  由
一、訊據被告丁○○矢口否認有提供賭博場所或聚眾賭博之犯行，辯稱：賭場負責人
    是陳俊松 (綽號甘蔗)及梁明陽 (綽號阿陽)，他只是曾去賭過二次云云。經查，
    依同案共犯陳俊松 (已死亡)臨死前之警訊中供稱：丁○○ (綽號歹人)平日就和
    阿陽 (梁明陽)經營賭場，丁○○知道我有重病無法工作，在八十八年三月初就
    問我要不要當賭場人頭，言明未被查獲時每天在賭場打雜工資為一千五百元，如
    被查獲則可拿二萬元做為補償，是丁○○出面叫我當人頭，賭場在八十八年三月
    二十日查獲時，只拿到二萬元等語，核與同案共犯梁明陽於警訊時所稱：賭場是
    丁○○及陳俊松經營，抽頭金由陳俊松收取後再交給丁○○等語；證人即賭客丙
    ○、陳張金美於本院審理時到院證稱：查獲時有聽到陳俊松是出面頂罪的，有耳
    聞歹人 (丁○○)及阿陽 (梁明陽)是賭場主持人等語，證人丙○另稱：賭博案件
    被判的罰金是阿陽 (梁明陽)出面代繳的等語大致相符，顯見被告丁○○與梁明
    陽確為賭場之主持人無誤，否則賭場為警查獲後，賭客所涉賭博罪之罰金，為何
    竟由梁明陽出面代為繳納？況陳俊松與被告丁○○素無嫌隙，陳俊松斷無可能於
    臨死之前反誣被告丁○○為賭場之實際主持人，是被告前開所辯，應屬事後卸責
    之詞，無足憑採。至證人即賭客甲○○、戊○○○於本院審理中雖改稱：不知賭
    場主持人是何人云云，但經本院當庭播放渠等於警訊之錄音帶後，其二人確實已
    表明：賭場的老闆是丁○○及梁明陽等人，陳俊松只是出面擔罪之人等語，顯見
    渠等於本院審理中所為之供述，應屬避就迥護之詞，尚無足採。此外並有賭具四
    色牌十二副及抽頭金六百元扣案可稽，其事證明確，犯行堪以認定。
二、核被告丁○○等所為，均係犯刑法第二百六十八條之意圖營利供給賭博場所及意
    圖營利聚眾賭博罪。被告丁○○與梁明陽、陳俊松三人間有犯意之聯絡，行為之
    分擔，均為共同正犯。被告所為多次犯行，時間緊接，所犯罪名相同，顯係出於
    概括之犯意為之，為連續犯，爰依刑法第五十六條之規定以一罪論，並加重其刑
    。被告所犯意圖營利供給賭博場所及罪與意圖營利聚眾賭博罪間，有方法結果之
    牽連關係，為牽連犯，應從一重之意圖營利聚眾賭博罪處斷。爰審酌被告犯罪之
    動機、目的、手段、所生危害、犯後態度等一切情狀，量處有期徒刑如主文所示
    之刑，並諭知易科罰金之折算標準，以示儆懲。查扣之四色牌十二副係供賭博之
    器具，抽頭金新台幣六百元為被告犯罪後之所得，均為被告所有，應予宣告沒收
    。
據上論斷，應依刑事訴訟法第二百九十九條第一項前段、刑法第二百六十八條、第二
十八條、第五十六條、第五十五條、第四十一條、第三十八條第一項第二款、第三款
、罰金罰鍰提高標準條例第一條前段、第二條判決如主文。
本案經檢察官林楨森到庭執行職務。
中      華      民      國    八十九    年      一      月    二十八    日
                                臺灣基隆地方法院刑事第三庭
                                        法  官  何  怡  穎
右正本證明與原本無異。
對於本件判決如有不服，應於收受送達後十日內，向本院提出上訴書狀，上訴於臺灣
高等法院，並按他造當事人之人數附具繕本。
                                        書記官  莊  國  南
中      華      民      國    八十九    年      二      月      二      日
附錄論罪法條：
刑法第二百六十八條：
意圖營利，供給賭博場所或聚眾賭博者，處三年以下有期徒刑，得併科三千元以下罰
金。


司法院資訊處製作；財團法人民間司法改革基金會備份。
